【裁判字號】    98,抗,397
【裁判日期】    980601
【裁判案由】    聲請撤銷緩刑
【裁判全文】
臺灣高等法院刑事裁定                   98年度抗字第397號
抗  告  人
即  受刑人  甲○○
上列抗告人因聲請撤銷緩刑案件，不服臺灣士林地方法院中華民
國98年4月14日裁定（98年度撤緩字第38號），提起抗告，本院
裁定如下：
    主  文
抗告駁回。
    理  由
一、抗告意旨略以：有關受刑人於97年4月2日所犯案件，於警方
    查獲時，受刑人並不知外號pp者，所交付係毒品，警方卻誤
    導是受刑人購買。而因法院判決可易科罰金，所以沒上訴，
    當時也沒說會撤銷前案緩刑。此案全遭警方誤導。再者受刑
    人於緩刑後，努力與銀行協商償還債務，且工作不順，實無
    財力再吸毒。而父母年高體邁，若撤銷緩刑，恐無緣再見父
    親，請撤銷原裁定，駁回檢察官聲請等語。
二、原裁定略以：聲請意旨略以：受刑人甲○○因違反毒品危
    害防制條例案件，經臺灣高等法院以97年度上訴字第401號
    判決處有期徒刑1年10月，緩刑3年，於民國97年4月7日確定
    。於緩刑期前即97年4月2日更犯持有第2級毒品罪，經臺灣
    臺北地方法院以97年度簡字第3119號判決處拘役50日，於97
    年10月13日確定，足認原宣告之緩刑難收其預期效果，而有
    執行刑罰之必要，足認有刑法第75條之1第1項第1款所定撤
    銷緩刑宣告之原因，爰依刑事訴訟法第476條之規定，聲請
    撤銷其緩刑之宣告等語。經查：有關受刑人甲○○上開犯
    案情形，有臺灣高等法院97年度上訴字第401號，臺灣臺北
    地方法院97年度簡字第3119號判決書及臺灣高等法院被告前
    案紀錄表在卷足佐，堪認其確係於緩刑期前故意犯他罪，而
    在緩刑期內受得易科罰金之拘役宣告確定無訛。審酌兩案犯
    行、情節綜合觀之，足認其不知悔悟自新，原所犯販賣第2
    級及第3級毒品罪所宣告之緩刑難收其預期效果，有執行之
    必要，因認檢察官聲請為有理由，爰依刑法第75條之1第1項
    第1款之規定，撤銷其緩刑之宣告等語。
三、按刑法第75條之1第1項第1款規定：受緩刑之宣告，緩刑前
    因故意犯他罪，而在緩刑期內受得易科罰金之有期徒刑、拘
    役或罰金之宣告確定者。足認原宣告之緩刑難收其預期效果
    ，而有執行刑罰之必要者，得撤銷其宣告。所謂得撤銷緩刑
    ，係指本於合目的性之考量，審酌被告所犯前後數罪間，關
    於法益侵害之性質、再犯之原因、違反法規範之情節是否重
    大、被告主觀犯意所顯現之惡性及其反社會性等情，是否已
    使前案原為促使惡性輕微之被告或偶發犯、初犯改過自新而
    宣告之緩刑，已難收其預期之效果，而確有執行刑罰之必要
    而言。本件原審審酌受刑人前後二案，均係毒品案件，且於
    前案諭知緩刑後數日，又犯後案，因認不知悔悟自新，宣告
    之緩刑難收其預期效果，而准檢察官聲請，諭知撤銷緩刑宣
    告等情，核無不合。抗告意旨爭執後案遭警方誤導，並未犯
    案云云，為實體爭執，非本件所得審酌，此部份即無理由，
    至於抗告人之經濟狀況，或父母健康等情，固值同情，惟均
    非得為不撤銷緩刑之正當理由。綜上，本件抗告，並無理由
    ，應予駁回。
四、據上論結，應依刑事訴訟法第412條，裁定如主文。
中    華    民    國    98    年    6     月    1     日
                  刑事第十八庭審判長法  官  吳鴻章
                                    法  官  陳健順
                                    法  官  周政達
以上正本證明與原本無異。
不得再抗告。
                                    書記官  廖純瑜
中    華    民    國    98    年    6     月    1     日


司法院資訊處製作；財團法人民間司法改革基金會備份。
